Inventaris van het archief van de Griffie van de Provincie Zuid-Holland, (1951) 1976-1986 (1991)
Nationaal Archief, Den Haag
- Taken, 2.
  - Volksontwikkeling en maatschappelijke vorming, 2.10.
    - Kunst en wetenschap, 2.10.5.
      - Verdelingsplannen voor de provinciale subsidie voor niet-klassieke kamermuziek, 1981-1986; 4552-4554
        - 1981-1985, 1981 - 1984, 4552
        - 1985-1986, 1985 - 1986, 4553
        - 1986-1987, 1986, 4554
      - Vaststelling van de nota "Provinciaal Theaterbeleid", alsmede commentaar op de "Concept-evaluatie Provinciaal Theaterbeleid 1981 - 1986" van de Culturele Raad Zuid-Holland, 4555
      - Discussienota "Naar een beleid voor de beeldende kunst", 1982 -1983; 4556
      - Raamnota, inspraakreacties en definitief standpunt inzake het te voeren muziekbeleid en een begrotingswijziging ten behoeve van een belangrijke kooruitvoering, 1983-1984; 4557
      - Toekenning van subsidies uit de post culturele manifestaties, alsmede de nota "Provinciaal theaterbeleid", 1984; 4558
      - Decentralisatie van de provinciale toneeladviseurs, 1985-1986; 4559
      - Muziek- en educatieplanning voor 1986 en daaropvolgende jaren en de verdeling van gelden voor 1986, 1985-1986; 4560
      - Reacties van diverse instanties op de ontwerp subsidie-nota sociaal-cultureel werk, 1985 -1986; 4561
      - Verdeling van provinciale subsidies voor theater voor de jaren 1985 - 1986, 4562
      - Evaluatie van het kwalitatief en inhoudelijk functioneren van het Randstedelijk Begeleidingsorkest, in verband met de subsidieverlening, 1986; 4563
      - Concept-evaluatie van het muziekbeleid 1985 door de Culturele Raad Zuid-Holland met commentaar en prioriteitenstelling, 1986; 4564
    - Sport, recreatie en toerisme, 2.10.6.
      - Sport, 2.10.6.1.
        - Bijeenkomst tussen ambtenaren van het Ministerie van Cultuur, Recreatie en Maatschappelijk Werk en de Gedeputeerde Staten van de provincies over de taken van algemeen sportbeleid, die op provinciaal en regionaal niveau kunnen worden uitgevoerd, 1976-1977; 4565
        - Aanleg van een golfterrein in de Broekpolder te Maasland en Vlaardingen, 1977-1986; 4566-4570
          - Algemeen, 1977 - 1979, 4566
          - Aanleg, volgens bestek 41 van 1978, 1978 - 1982, 4567
          - Bezwaren tegen het bestemmingsplan Broekpolder, 1979 - 1984, 4568
          - Aanleg van bijkomende voorzieningen, volgens bestek 28 van 1980, 1979 - 1986, 4569-4570
            - Deel 1, 1979 - 1986, 4569
            - Deel 2, 1980 - 1985, 4570
        - Totstandkoming van de Nota Provinciaal Sportbeleid, 1978-1980; 4571-4573
          - Deel 1, 1978 - 1980, 4571
          - Deel 2, 1980, 4572
          - Deel 3, 1980, 4573
        - Nota "Een openbare golfbaan in het Haagse stadsgewest?" van de Werkgroep golfbaanlocaties, 1979-1983; 4574
        - Intrekking van de regeling voor het toekennen van subsidies voor het fonds sportaccomodaties en toekenning van een éénmalige subsidie ten behoeve van een provinciaal sportservice centrum, 1980-1985; 4575
        - Verlening van toestemming aan de gemeente Noordwijkerhout voor het houden van de wereldkampioenschappen paalzitten 1982 - 1986 aan het Oosterduinse meer, 1981-1986; 4576
        - Besluit om de "Adviesnota provinciaal sportbeleid" van de Provinciale Sportraad als uitgangspunt voor het provinciaal sportbeleid te hanteren, 1983; 4577
        - Overleg met het Koninklijk Nederlands Watersport Verbond betreffende diverse watersportaangelegenheden, 1985-1986; 4578
      - Recreatie, 2.10.6.2.
        - Recreatie op het water, 2.10.6.2.1.
          - Totstandkoming van het Recreatievaarwegenplan Zuid-Holland 1984, 1981-1986; 4579-4582
            - Voorontwerp, met tekeningen, 1981 - 1984, 4579
            - Onderzoek naar de mogelijkheid tot verbetering van de vaarroute Bodegraven - Reeuwijkse Plassen, 1981 - 1986, 4580
            - Reacties op het voorontwerp, 1983, 4581
            - Vaststelling van het plan, 1984 - 1986, 4582
          - Verlening van instemming met plannen van Provinciale Waterstaat voor de ontwikkeling van het waterrecreatiegebied Seghwaert-Noord te Zoetermeer, 1982; 4583
          - Uitvoering van het Recreatievaarwegenplan Zuid-Holland 1984, 1983-1986; 4584-4592
            - Mede-financiering van de vervanging van de Snelle Sluis te Moordrecht ten behoeve van de vaarverbinding tussen de Rotte, via de Ringvaart van de Zuidplaspolder en de Hollandsche IJssel, 1983 - 1984, 4584
            - Aanleg van een overdraagplaats voor kano's en roeiboten langs de Ziendeweg te Alphen aan den Rijn, volgens overeenkomst BM/1984, 1983 - 1985, 4585
            - Besluit tot de aanleg van enkele waterrecreatieve voorzieningen, 1983 - 1986, 4586
            - Aanleg van een aanleggelegenheid in de Nieuwe Gouwe te Gouda, volgens overeenkomst AL/1984, 1984 - 1985, 4587
            - Aanleg van aanleggelegenheden in de Breevaart te Gouda en Reeuwijk, volgens overeenkomst AM/1984, 1984 - 1985, 4588
            - Aanleg van afmeervoorzieningen in het Aarkanaal te Alphen aan den Rijn en Ter Aar, volgens overeenkomst BR/1984, 1984 - 1985, 4589
            - Aanleg van een wandelpad langs de Oude Rijn te Hazerswoude, volgens overeenkomst BT/1984, 1984 - 1985, 4590
            - Aanleg van voorzieningen bij de Ziendesluis te Alphen aan de Rijn, Goejanverwellesluis te Aarlanderveen en Papenveersesluis te Hekendorp, volgens overeenkomst BV/1984, 1984 - 1985, 4591
            - Aanleg van voorzieningen bij de Ir. De Kock van Leeuwensluis in de Nieuwe Gouwe en bij de Mallegatsluis gelegen tussen de Hollandse IJssel en de Turfsingelgracht te Gouda, 1984 - 1986, 4592
          - Uitbreiding van de bedieningstijden van een aantal bruggen in recreatieve vaarroutes in het Zuidhollands plassengebied, 1983-1986; 4593
          - Maken van aanlegplaatsen ten behoeve van de kanoroutes Loetbos-Krimpen aan den IJssel en Haastrecht-Schoonhoven in de Krimpenerwaard, volgens bestek 39 van 1986, 4594
        - Recreatie op het land, 2.10.6.2.2.
          Voor Werkcommissie recreatielandschap 's-Gravenwoude, zie onder Gedeponeerde archieven.
          - Verlening van subsidie aan het recreatieschap Bospark voor het Gouwebos te Waddinxveen en Boskoop, 1966-1976; 4595
          - Recreatieplan Bernisse, 1967-1983; 4596-4600
            - Goedkeuring van de begroting van het Openbaar Lichaam Rijnmond in verband met de aankoop van grond voor de realisering van het plan, 1967 - 1978, 4596
            - Financiering van de aanleg van een brug over de Bernisse in de SW 32 (Groene Kruisweg), te Heenvliet, 1977 - 1980, 4597-4598
              - Deel 1, 4597
              - Deel 2, 4598
            - Subsidiëring van de aankoop van gronden van een particulier door het Openbaar Lichaam Rijnmond, 1978 - 1980, 4599
            - Verlenen van subsidie in de kosten van de inrichting van de eerste fase van het basisplan Bernisse, 1981 - 1983, 4600
          - Ontwikkeling van recreatie in de Krimpenerwaard, 1968-1986; 4601-4611
            - Werkcommissie Recreatieplan Krimpenerwaard, 1968 - 1980, 4601-4604
              - Vergaderingen, 1968 - 1975, 4601
              - Vaststelling van het ontwikkelingsplan voor de recreatie in de Krimpenerwaard, 1969, 4602
              - Standpuntbepaling inzake het A2-wegenplan van het Hoogheemraadschap van de Krimpenerwaard, 1974, 4603
              - Aanwijzing van een nieuwe vice-voorzitter en opheffing van de werkcommissie, 1977 - 1980, 4604
            - Recreatieschap Krimpenerwaard, 1972 - 1986, 4605-4609
              - Deel 1, 1972 - 1975, 4605
              - Deel 2, 1975 - 1979, 4606
              - Deel 3, 1981, 4607
              - Deel 4, 1982 - 1984, 4608
              - Deel 5, 1984 - 1986, 4609
            - Onderzoek naar de bodemgesteldheid en de bodemgeschiktheid voor loofhoutsoorten in het kader van het recreatieplan Krimpenerwaard, opgesteld door de Stichting voor Bodemkartering Staringgebouw te Wageningen, 1973, 4610
            - Rapport "Ecologische, landschappelijke en recreatieve evaluatie van de Krimpenerwaard", opgesteld door de Provinciale Planologische Dienst, 1974, 4611
          - Deelneming aan gemeenschappelijke regelingen op het gebied van recreatie, 1969-1986; 4612-4619
            - Natuur- en Recreatieschap De Hollandse Biesbosch, 1969 - 1985, Met tekeningen, 4612
            - Recreatieschap Alblasserwaard, 1975 - 1981, 4613
            - Natuur- en recreatieschap De Grevelingen, 1975 - 1986, 4614-4616
              - Oprichting, 1975 - 1986, 4614
              - Benoeming van bestuursleden en regeling van het secretariaat, gevestigd in het Provinciehuis, 1981 - 1985, 4615
              - Aanpassing en Koninklijke goedkeuring van de gemeenschappelijke regeling, 1985 -1986, 4616
            - Recreatielandschap 's-Gravenwoude, 1978 - 1981, 4617
            - Recreatieschap Midden-Delfland, 1979 - 1986, 4618-4619
              - Oprichting, 1979 - 1986, 4618
              - Benoeming van een secretaris en een penningmeester en de instelling van een technisch beheersbureau, 1982 - 1983, 4619
          - Subsidieverlening aan het recreatieschap De Lickebaert ten behoeve van de aankoop en het beheer en onderhoud van het Oeverbos, 1971-1980; 4620-4621
            - 1971-1973, 4620
            - 1974-1980, 4621
          - Aanstelling van beeldende kunstenaars voor het ontwerpen van recreatie-objecten, 1971-1986; 4622-4623
            - Algemeen, 1971 - 1977, 4622
            - Inschakeling van een beeldend kunstenaar bij de realisering van het recreatieproject Reeuwijkse Hout, ressorterend onder het recreatieschap Reeuwijkse Plassen en omstreken, 1977 - 1986, 4623
          - Onderzoek naar openluchtrecreatie in Zeeland en Zuid-Holland, opgesteld door het Instituut voor Toegepaste Sociologie te Nijmegen, 1973-1977; 4624
          - Prioriteitsbepaling voor aan te leggen projecten in het kader van de buitenstedelijke openluchtrecreatie, 1973-1978; 4625
          - Inrichting van het recreatieterrein Oosterduinse Meer te Noordwijkerhout, 1973-1984; 4626-4629
            - 1973-1979, 4626
            - 1980-1981, 4627
            - 1981-1984, 4628
            - Ontwikkeling van het recreatiegebied Duivenvoorde, deeluitmakend van het recreatielandschap 's-Gravenwoude, 1973-1984, 4629-4632
              - Totstandkoming en uitvoering van het deelplan Duivenvoorde, 1973 - 1984, 4629-4630
                - Deel 1, 1973 - 1979, 4629
                - Deel 2, 1979 - 1984, 4630
              - Beheer van gronden in het recreatiegebied in de Veenzijdsche-en Duivenvoordsche polder, 1976 - 1984, 4631-4632
                - Deel 1, 1976 - 1979, 4631
                - Deel 2, 1978 - 1984, 4632
          - Ontwikkeling van het recreatiegebied Vlietland, deeluitmakend van het recreatielandschap 's-Gravenwoude, 1973-1986; 4633-4639
            - Algemeen, 1973 - 1982, 4633
            - Zandwinningsproblematiek, 1973 - 1978, 4634
            - Meeslouwerpolder, 1976 - 1982, 4635
            - Vaststelling en uitwerking van het inrichtingsplan, 1982 - 1984, 4636
            - Besluitvorming inzake de aanleg van een weg langs de A4 en de bouw van een voetgangers- en fietsersbrug over het Rijn- en Schiekanaal ten behoeve van de ontsluiting van het recreatiegebied Vlietland, 1982 - 1986, 4637
            - Vergadering van 17 jan. 1984 van het Gestructureerd overleg Vlietland inzake het recreatiegebied Vlietland, 1983 -1984, 4638
            - Inrichting van het gebied, volgens overeenkomst AM/1983, 1983-1986, 4639
          - Werkgroep Gebruik gronden voor openluchtrecreatie, 1974-1976; 4640-4641
            - Rapport, 1974 - 1976, 4640
            - Vergaderingen, 1975, 4641
          - Wijziging van de Caravantentenverordening Zuid-Holland, 1974-1978; 4642
          - Overzicht van het recreatie-onderzoeksprogramma 1975 -1976 van de Provinciale Planologische Dienst, 4643
          - Vaststelling van de Nota openluchtrecreatie in Zuid-Holland en reacties op de nota, 1975-1977; 4644-4645
            - Deel 1, 1975 - 1977, 4644
            - Deel 2, 1976, 4645
          - Vaststelling van de Nieuwe Inrichtingschets 1975 van het Recreatieplan Grevelingebekken, 1975 - 1978; 4646
          - Medewerking verlenen aan de recreatieve inrichting van de gronden rond het hoogspanningsstation te Krimpen aan den IJssel, 1975-1982; 4647
          - Recreatieschap Rottemeren, 1975-1984; 4648-4650
            - Reactie op het rapport van een financiële deskundige betreffende de financiële positie van het recreatieschap, 1975 - 1979, 4648
            - Wijziging van de verdeelsleutel van de gemeenschappelijke regeling van het Recreatieschap Rottemeren, 1976 - 1980, 4649
            - Herziening van de organisatiestructuur van het recreatieschap, 1981 - 1984, 4650
          - Recreatieplan Loetbos te Lekkerkerk, 1975-1986; 4651-4656
            - Inrichting, 1975 - 1976, 4651
            - Subsidieverlening door het Rijk voor de grond- en inrichtingskosten, 1976 - 1980, 4652
            - Inrichting van het Loetbos, volgens overeenkomst BI/1976, 1977, 4653
            - Vaststelling van het "Beheersplan voor het recreatiegebied Loetbos van Provinciale Waterstaat van Zuid-Holland 1981-1991", 1981 - 1985, 4654
            - Algemene beleidslijn voor het aanlijnen van honden in het Loetbos tijdens de broedperiode van vogels, 1982, 4655
            - Subsidieverlening door het Rijk voor afronding van de inrichting van het recreatiegebied De Loet, 1985 - 1986, 4656
          - Ontwerpen, vaststellen en wijzigen van een subsidieregeling voor stimulering van de aanleg van kleinschalige recreatievoorzieningen in de directe woonomgeving, 1975-1986; 4657-4658
            - 1975-1980, 4657
            - 1981-1986, 4658
          - Subsidieverlening aan de Provinciale Raad voor de Ruimtelijke Ordening inzake de organisatie van de inspraak voor de inrichting van Midden-Delfland, 1976-1977; 4659
          - Provinciale bemoeienis met het integratieplan buitenstedelijke recreatie Rijnmond 1976 van en de overdracht van de belangenbehartiging op het gebied van buitenstedelijke recreatie aan het Openbaar Lichaam Rijnmond, 1976-1979; 4660-4661
            - Deel 1, 1976 - 1977, 4660
            - Deel 2, 1977 - 1979, 4661
          - Bemoeienis met de inrichting van de zandput, de Put van Menten, in de Voorhofspolder te Sassenheim en Oegstgeest, 1976-1981; 4662
          - Standpuntbepaling inzake de recreatieve inrichting van de Oosteinderpolder en de Vosse- en Weerlanerpolder te Hillegom, 1976-1982; 4663
          - Beleidsbepaling inzake het illegaal verblijf op terreinen voor dagrecreatie, 1976-1983; 4664
          - Vergaderingen van de Vaste commissie van Advies en Bijstand voor Recreatie, Natuurbescherming en Landschapszorg, 1976-1986; 4665-4674
            - 1976-1977, 4665
            - 1978, 4666
            - 1979, 4667
            - 1980, 4668
            - 1981, 4669
            - 1982, 4670
            - 1983, 4671
            - 1984, 4672
            - 1985, 4673
            - 1986, 4674
          - Beantwoording van vragen, gesteld door W.T. van den Berg in de Statenvergadering, inzake het recreatiepark "Huis te Kinderdijk" te Alblasserdam, 1977-1978; 4675
          - Werkprogramma urgente recreatiewerken in eigen beheer, 1977-1979; 4676
          - Bemoeienis met de opheffing van het recreatieschap Brielse Maas, 1977-1981; 4677
          - Recreatiegebied nabij de Ackerdijkse plassen te Berkel en Rodenrijs, Pijnacker en Rotterdam, 1977-1984; 4678-4679
            - Inrichten van een recreatieterrein te Pijnacker en Rotterdam, volgens bestek 32 van 1977, 1977 - 1982, 4678
            - Aanleg van een deel van het terrein aan de Molenweg te Berkel en Rodenrijs, 1977 - 1984, 4679
          - Subsidieverlening aan de gemeente Zwijndrecht ten behoeve van het ontgraven van de gedempte Devel in de bufferzone Oost-IJsselmonde, 1977-1986; 4680
          - Recreatieschap Reeuwijkse Plassen en omgeving, 1977-1986; 4681-4684
            - Recreatiegebied 't Weegje te Waddinxveen, 1977 - 1986, 4681-4683
              - Inrichting, volgens bestek 27 van 1976, 1977 - 1981, 4681
              - Bemoeienis bij de overdracht van grond van de gemeente Waddinxveen aan het Recreatieschap Reeuwijkse Plassen en omgeving, 1980 -1986, 4682
              - Beheersplan 1981-1991, 1981 - 1983, 4683
            - Vaststelling van het Beheersplan voor het recreatiegebied Twaalfmorgen 1981 - 1991, 1981, 4684
          - Inrichting van het recreatieterrein aan de Noord Aa te Zoeterwoude, volgens bestek 33 van 1977, 1978-1980; 4685
          - Nota "Stedelijke rekreatie - de stad als rekreatiemilieu" van de Provinciale raad voor de recreatie en natuurbescherming in Zuid-Holland en reacties daarop, 1978-1984; 4686-4687
            - Deel 1, 1978 - 1980, 4686
            - Deel 2, 1980 - 1984, 4687
          - Inrichting van het recreatieterrein "de Middelwaard" in de polder de Eendragt te Vianen, volgens bestek 41 van 1981, 1978-1986; 4688
          - Beschikbaarstelling van extra krediet in verband met het onderhoud van provinciale recreatieobjecten in eigen beheer, 1979-1980; 4689
          - Inrichting van het recreatieterrein nabij de Sliedrechtse Binnenvliet te Oud-Alblas, 1979-1981; 4690
          - Behandeling van het basisplan voor de ontwikkeling van recreatie, natuur- en landschapsbeheer in het Haringvliet en het concept van de gemeenschappelijke regeling voor het Natuur- en Recreatieschap Haringvliet, 1979-1984; 4691-4692
            - Deel 1, 1979 - 1980, 4691
            - Deel 2, 1981 - 1984, 4692
          - Recreatieschap Midden-Delfland, 1979-1987; 4693-4697
            - Aanleg van kleine recreatieve voorzieningen in Midden-Delfland, volgens overeenkomst AD van 1978, 1979 - 1982, 4696
            - Aanleg, volgens bestek 27 van 1981, onderhoud en beheer van een recreatiebos in een gedeelte van de Broekpolder te Vlaardingen, in afwachting van de overdracht aan het Recreatieschap Midden-Delfland, 1979 - 1987, 4697
            - Totstandkoming van het recreatieschap, alsmede de verdere ontwikkeling van het recreatiegebied de Delftse Hout, 1980 - 1983, 4693-4695
              - Deel 1, 1980 - 1981, 4693
              - Deel 2, 1981 - 1983, 4694
              - Deel 3, 1982, 4695
          - Subsidieverlening aan Recreatieschap De Merwelanden ten behoeve van diverse projecten, 1979-1989; 4698-4700
            - Inrichting van het deelplan polder Crayenstein, 1979 - 1982, 4698
            - Aankoop van de Sionspolder, 1980 - 1989, 4699
            - Opstellen van een integraal beheersplan voor het gebied van het recreatieschap, 1981 - 1986, 4700
          - Opgave van veertien gebieden aan de Commissie van advies inzake van boorwerken te vrijwaren kwetsbare gebieden, ingesteld door de minister van Economische Zaken, 1980-1981; 4701
          - Bemoeienis met de inrichting van het plassengebied ten westen van Maassluis, 1980-1984; 4702
          - Onderzoek "Behouden vaart. Recreatie-onderzoek Zuid-Holland", uitgevoerd door Buro Maas in opdracht van het Ministerie van Landbouw en Visserij en de provincie, 1980-1985; 4703
          - Subsidieverlening voor de aanleg van fase 3, het gedeelte voor passieve recreatie, van Recreatieplan Zegersloot te Alphen aan den Rijn, 1980-1985; 4704
          - Aanleg van recreatieve voorzieningen in de Alblasserwaard., 1980-1986; 4705-4710
            - In het kader van de ruilverkaveling, volgens bestek 30 van 1982, 1980-1986, 4705-4707
              - Voorbereiding 1980 - 1981, 4705
              - Voorbereiding 1982 - 1986, 4706
              - Aanbesteding, 1982 - 1985, 4707
            - Subsidieverlening aan de gemeente Alblasserdam voor de aanleg van het recreatieplan Lammetjeswiel, 1981 - 1986, 4708
            - Aanleg, volgens overeenkomst AO/1985, 1985, 4709
            - Aanleg, volgens de bestekken 23 en 42 van 1985, 1985 - 1986, 4710
          - Verplaatsing van de munitieopslag in het Staelduinse Bos te 's-Gravenzande, 1980-1986; 4711-4712
            - 1980-1982, 4711
            - 1983-1986, 4712
          - Reacties op het recreatiebestand openluchtrecreatie en op het overzicht van toegezegde subsidies van de minister van Cultuur, Recreatie en Maatschappelijk Werk voor 1981 en 1982, 1981-1983; 4713
          - Vernieuwing van de organisatiestructuur van het recreatieschap Oude Maas, 1981-1984; 4714
          - Medewerking aan de Werkgroep Behoud Natuurgebied Oranjepolder inzake de instandhouding van de Zandwinplassen bij Maassluis in Natuurgebied Oranjepolder, 1981-1984; 4715
          - Verzoek aan Provinciale Waterstaat om een inventarisatie te maken van de voetpaden in de provincie om te komen tot een Provinciaal Voetpadenplan, 1982-1984; 4716
          - Poolvorming ten behoeve van aanleg en groot onderhoud in de recreatieve sector in het kader van het treffen van werkgelegenheidverruimende maatregelen, 1982-1985; 4717-4718
            - Voorbereiding en subsidiëring van het project, 1982 - 1983, 4717
            - Subsidiëring van de inrichting van het deelgebied "Midden van het Gouwe Bos" door het Recreatieschap Bospark, 1984 - 1985, 4718
          - Inrichting van dertig hectare in het Recreatieschap Hitlandbos voor openluchtrecreatie, 1982-1986; 4719
          - Openbaar Lichaam Rijnmond, 1982-1986; 4720-4726
            - Periodiek overleg van Gedeputeerde Staten met het Openbaar Lichaam Rijnmond inzake recreatie en natuur, 1982 - 1983, 4720
            - Subsidieverlening aan het Openbaar Lichaam Rijnmond voor de ontsluiting van parkeerterreinen in het deelplan Abbenbroek in het Recreatieplan Bernisse, 1982 - 1983, 4721-4722
              - Deel 1, 4721
              - Deel 2, 4722
            - Totstandkoming van en reacties op het Toeristisch Recreatief Ontwikkelings Plan (T.R.O.P.) voor de provincie Zuid-Holland en het Openbaar Lichaam Rijnmond, 1982 - 1986, 4723-4726
              - Deel 1, 1983 jan. - april, 4723
              - Deel 2, 1983 juni - 1984 aug, 4724
              - Deel 3, 1984 okt. - 1985, 4725
              - Deel 4, 1984 - 1986, 4726
            - Voorbereiding en behandeling van de ontwerp-Waterrecreatieverordening Zuid-Holland, 1982-1986, 4733
              De verordening is niet ingevoerd. De ontwerp-verordening wordt samengevoegd met de Plassenverordening, Woonschepenverordening en Verordening snelle motorboten tot een nieuwe verordening
          - Reconstructie Midden-Delfland, 1982-1987; 4727-4732
            - Goedkeuring van de uitvoering bij voorrang van een aantal projecten in tranche 1982 van het reconstructieprogramma, 1982 - 1987, 4727-4728
              - Deel 1, 1982 - 1986, 4727
              - Deel 2, 1982 - 1987, 4728
            - Goedkeuring van de uitvoering bij voorrang van een aantal projecten in tranches 1984 - 1986 van het reconstructieprogramma en van de werkplannen 1985 - 1987 van de reconstructiecommissie, 1983 - 1986, 4729
            - Inpassing van RW A4 in Midden-Delfland, alsmede beantwoording van vragen, gesteld door E.Th.M. Meijer en E. Köhler in de Statenvergadering, 1983 -1986, 4730
            - Voorbereiding op de vaststelling van het ontwerp-deelplan Lickebaert van de reconstructiecommissie Midden-Delfland, 1985 - 1986, 4731-4732
              - Commentaar op het ontwerp-deelplan, 1985 -1986, 4731
              - Ter inzage legging van het ontwerp-deelplan Lickebaert, 1986, 4732
            - Bespreking met het Gewest 's-Gravenhage inzake recreatie, 1983, 4734
          - Brieven van het lid van Gedeputeerde Staten J. Borgman aan de minister van Landbouw en Visserij, mede namens de wethouders van 's-Gravenhage, Rotterdam, Leiden, Gouda en Dordrecht inzake de bezuinigingen op openluchtrecreatie, met name aan de rand van grote steden, 1983-1984; 4735
          - Subsidieverlening aan de gemeente Alphen aan den Rijn ten behoeve van de verwerving van grond ten behoeve van fase 8 van het recreatieplan Zegersloot te Alphen aan den Rijn, 1983-1985; 4736